【裁判字號】    90,易,944
【裁判日期】    900912
【裁判案由】    侵占
【裁判全文】
臺灣屏東地方法院刑事判決                            九十年度易字第九四四號
    公  訴  人  臺灣屏東地方法院檢察署檢察官
    被      告  甲○○
右被告因侵占案件，經檢察官提起公訴（九十年度偵字第二八九四號），本院判決如
左：
    主  文
甲○○意圖為自己不法之所有，而侵占離本人所持有之物，處罰金壹仟元，如易服勞
役以佰元折算壹日。
    事  實
一、甲○○於民國八十九年十月三十一日上午，在屏東縣瑪家鄉佳義村笠頂山某處，
    見乙○○所有，於八十九年二月一日某時，在高雄縣鳳山市○○路○段五二二巷
    三五弄十二之一號前遭竊而離本人所持有之車牌號碼ＸＴ--六六八八號車牌二面
    棄置在地，竟意圖為自己不法之所有，將之侵占入己，嗣於同年十一月初某日，
    將上開車牌二面懸掛在其所有無牌號之汽車上，並駕駛該車至位在屏東縣內埔鄉
    ○○村○○路二號「嘉進汽車保養廠」修理時，為警於同年月六日上午十一時四
    十分許，在上開保養廠內查獲。
二、案經屏東縣警察局移送臺灣屏東地方法院檢察署檢察官偵查起訴。
    理  由
一、訊據被告甲○○坦認有於右揭時地撿得車牌二面之事實不諱，然矢口否認有何侵
    占之犯行，辯稱：因見該二面車牌以塑膠袋包裝，且已經生銹，以為是他人不要
    之物才拾取，並非侵占云云。經查，前開車牌二面是乙○○所有，於上揭時地失
    竊而為離本人所持有之物之事實，業經被害人乙○○於警訊中指陳明確，復有贓
    物領據及車輛竊盜及車牌失竊資料個別查詢報表在卷可憑。而汽車車牌持有期間
    ，涉及牌照稅金繳付及行政違規管制等項，更或為犯罪偵查之依據，表彰之意義
    特殊，如不欲持有，衡以相關之監理站註銷牌照為常態，斷無任意棄置之可能，
    即見有車牌棄置，洵可推知係離本人所持有之物，被告年逾四十，社會歷練豐富
    ，難謂為不知，是其辯稱以為該車牌是他人不要之物始行拾取云云，並不足信。
    綜上，罪證明確，被告犯行堪以認定。
二、核被告所為，係犯刑法第三百三十七條之侵占離本人所持有之物罪。審酌被告並
    無前科紀錄，有臺灣高等法院被告全國前案紀錄表在卷可佐，素行良好，其犯罪
    之動機、目的、手段、未將車牌持為犯罪使用，所造成之損害甚輕及犯後態度等
    一切情狀，爰量處如主文所示之刑，併諭知易服勞役之折算標準。
據上論斷，應依刑事訴訟法第二百九十九條第一項前段，刑法第三百三十七條、第四
十二條第二項，罰金罰鍰提高標準條例第一條前段、第二條，判決如主文
本案經檢察官薛水生到庭執行職務。
中      華      民      國九十      年      九    月    十二    日
                                      臺灣屏東地方法院刑事第二庭
                                          法  官  林昌義
右正本證明與原本無異。
對於本判決如有不服應於收受送達後十日內向本院提出上訴書狀上訴於台灣高等法院
高雄分院並按他造當事人之人數附具繕本。
                                          書記官  薛慧茹
中      華      民      國      九十      年     九    月    十二    日
附錄本案論罪科刑法條全文
刑法第三百三十七條
意圖為自己或第三人不法之所有，而侵占遺失物、漂流物或其他離本人所持有之物者
，處五百元以下罰金。


司法院資訊處製作；財團法人民間司法改革基金會備份。
